<!DOCTYPE html>
<html lang="en">
	<head>
		<meta http-equiv="Content-Type" content="text/html; charset=utf-8">
		<title>αφι</title>
		<meta name="description" content="Analytical Lexicon for the Koine Bible.">
		<meta name="keywords" content="Lexicon, Dictionary, Greek Lexicon, Greek Dictionary, Bible words">
		<meta name="viewport" content="width=device-width, initial-scale=1.0">
		<link rel="icon" href="../images/favicon.ico">
		<link rel="stylesheet" href="css/normalize.css">
		<link rel="stylesheet" href="css/halfmoon.css">
		<link rel="stylesheet" href="css/lexicon.css">
		<script src='../js/hebrew.js'></script>
		<!-- "[if lt IE 9]>
			<script src='js/html5.js'></script>
		<![endif]" -->
	</head>
	<body>
		<nav id='menu'>
			<a id='top'></a>
			<script src='../js/all/primary.js'></script>
			<script src='../js/donate/donate.js'></script>
			<script src='js/menu/lexicon-menu.js'></script>
			<div class='next'>
				<a href="afq.html" title="previous list"><img src='image/prev.png' alt='prev'></a>
				<a href="afn.html" title="next list"><img src='image/next.png' alt='next'></a>
			</div>
		<h2>αφι-</h2>
		<div class='halfmoon'>
			<ul>
				<li><a href='a.html'>α</a></li>
				<li><a href='aa.html'>αα</a></li>
				<li><a href='ab.html'>αβ</a></li>
				<li><a href='ag.html'>αγ</a></li>
				<li><a href='ad.html'>αδ</a></li>
				<li><a href='ae.html'>αε</a></li>
				<li><a href='az.html'>αζ</a></li>
				<li><a href='ah.html'>αη</a></li>
				<li><a href='aq.html'>αθ</a></li>
				<li><a href='ai.html'>αι</a></li>
				<li><a href='ak.html'>ακ</a></li>
				<li><a href='al.html'>αλ</a></li>
				<li><a href='am.html'>αμ</a></li>
				<li><a href='an.html'>αν</a></li>
				<li><a href='ax.html'>αξ</a></li>
				<li><a href='ao.html'>αο</a></li>
				<li><a href='ap.html'>απ</a></li>
				<li><a href='ar.html'>αρ</a></li>
				<li><a href='as.html'>ασ</a></li>
				<li><a href='at.html'>ατ</a></li>
				<li><a href='au.html'>αυ</a></li>
				<li><a href='af.html'>αφ</a></li>
					<li><a href="afi.html#afigmenhs"><span class='y'>αφιγ-</span></a></li>
					<li><a href="afi.html#afidw"><span class='y'>αφιδ-</span></a></li>
					<li><a href="afi.html#afiei"><span class='y'>αφιε-</span></a></li>
					<li><a href="afi.html#afihmi"><span class='y'>αφιη-</span></a></li>
					<li><a href="afi.html#afiketo"><span class='y'>αφικ-</span></a></li>
					<li><a href="afi.html#afilagaqoi"><span class='y'>αφιλ-</span></a></li>
					<li><a href="afi.html#afixetai"><span class='y'>αφιξ-</span></a></li>
					<li><a href="afi.html#afiomen"><span class='y'>αφιο-</span></a></li>
					<li><a href="afi.html#afista"><span class='y'>αφισ-</span></a></li>
					<li><a href="afi.html#afiw"><span class='y'>αφιω-</span></a></li>
				<li><a href='ac.html'>αχ</a></li>
				<li><a href='ay.html'>αψ</a></li>
				<li><a href='aw.html'>αω</a></li>
			</ul>
		</div>
		</nav>
<div id='main'>
<dl>
	<dt><a id="afigmenhs">ἀφιγμένης</a></dt>
	<dd>
		<ul>
			<li><span class='cat'>Parse:</span> <span class='parse'>Part: Perf Mid/Pass Gen Sing Fem</span></li>
			<li><span class='cat'>Meaning:</span> <span class='i'>to arrive at, come to, reach</span></li>
			<li><span class='cat'>Root:</span> <span class='i'><a href="afi.html#afikneomai">ἀφικνέομαι</a></span></li>
		</ul>
	</dd>
</dl>

<dl>
	<dt><a id="afidw">ἀφίδω</a></dt>
	<dd>
		<ul>
			<li><span class='cat'>Parse:</span> <span class='parse'>Verb: 2Aor Act Subj 1st Sing</span></li>
			<li><span class='cat'>Root:</span> <span class='i'><a href="afo.html#aforaw">ἀφοράω</a></span></li>
		</ul>
	</dd>
</dl>

<dl>
	<dt><a id="afidwn">ἀφιδών</a></dt>
	<dd>
		<ul>
			<li><span class='cat'>Parse:</span> <span class='parse'>Part: Aor Act Nom Sing Masc</span></li>
			<li><span class='cat'>Root:</span> <span class='i'><a href="afo.html#aforaw">ἀφοράω</a></span></li>
		</ul>
	</dd>
</dl>

<dl>
	<dt><a id="afiei">ἀφίει</a></dt>
	<dd>
		<ul>
			<li><span class='cat'>Parse:</span> <span class='parse'>Verb: Pres/Imperfect Act Ind 3rd Sing</span></li>
			<li><span class='cat'>Root:</span> <span class='i'><a href="afi.html#afihmi">ἀφίημι</a></span></li>
		</ul>
	</dd>
</dl>

<dl>
	<dt><a id="afiemen">ἀφίεμεν</a></dt>
	<dd>
		<ul>
			<li><span class='cat'>Parse:</span> <span class='parse'>Verb: Pres Act Ind 1st Plur</span></li>
			<li><span class='cat'>Root:</span> <span class='i'><a href="afi.html#afihmi">ἀφίημι</a></span></li>
		</ul>
	</dd>
</dl>

<dl>
	<dt><a id="afienai">ἀφιέναι</a></dt>
	<dd>
		<ul>
			<li><span class='cat'>Parse:</span> <span class='parse'>Verb: Pres Act Infin</span></li>
			<li><span class='cat'>Root:</span> <span class='i'><a href="afi.html#afihmi">ἀφίημι</a></span></li>
		</ul>
	</dd>
</dl>

<dl>
	<dt><a id="afientai">ἀφίενται</a></dt>
	<dd>
		<ul>
			<li><span class='cat'>Parse:</span> <span class='parse'>Verb: Pres Mid/Pass Ind 3rd Plur</span></li>
			<li><span class='cat'>Root:</span> <span class='i'><a href="afi.html#afihmi">ἀφίημι</a></span></li>
		</ul>
	</dd>
</dl>

<dl>
	<dt><a id="afientes">ἀφιέντες</a></dt>
	<dd>
		<ul>
			<li><span class='cat'>Parse:</span> <span class='parse'>Part: Pres Act Nom Plur Masc</span></li>
			<li><span class='cat'>Root:</span> <span class='i'><a href="afi.html#afihmi">ἀφίημι</a></span></li>
		</ul>
	</dd>
</dl>

<dl>
	<dt><a id="afierow">ἀφιερόω</a></dt>
	<dd>
		<ul><script src='js/verb/vpai1s.js'></script>
			<li><span class='cat'>Meaning:</span> <span class='i'>to purify, consecrate, hallow</span></li>
			<script src='../cognate/i/ierow.js'></script>
			<li><span class='cat'>Forms:</span>
				<ul>
					<li>ἀφιέρωσαν <span class='parse'> Verb: 1Aor Act Ind 3rd Plur</span></li>
					<li>ἀφιέρωσαν <span class='parse'> Part: Aor Act Nom/Acc Sing Neut</span></li>
					<li>ἀφιερώσωμεν <span class='parse'> Verb: Aor Act Subj 1st Plur</span></li>
				</ul>
			</li>
		</ul>
	</dd>
</dl>

<dl>
	<dt><a id="afierwsan">ἀφιέρωσαν</a></dt>
	<dd>
		<ul>
			<li><span class='cat'>Parse:</span>
				<ul>
					<li class='parse'> Verb: 1Aor Act Ind 3rd Plur</li>
					<li class='parse'> Part: Aor Act Nom/Acc Sing Neut</li>
				</ul>
			</li>
			<li><span class='cat'>Root:</span> <span class='i'><a href="afi.html#afierow">ἀφιερόω</a></span></li>
		</ul>
	</dd>
</dl>

<dl>
	<dt><a id="afierwswmen">ἀφιερώσωμεν</a></dt>
	<dd>
		<ul>
			<li><span class='cat'>Parse:</span> <span class='parse'>Verb: Aor Act Subj 1st Plur</span></li>
			<li><span class='cat'>Root:</span> <span class='i'><a href="afi.html#afierow">ἀφιερόω</a></span></li>
		</ul>
	</dd>
</dl>

<dl>
	<dt><a id="afiesqai">ἀφίεσθαι</a></dt>
	<dd>
		<ul>
			<li><span class='cat'>Parse:</span> <span class='parse'>Verb: Pres Mid/Pass Infin</span></li>
			<li><span class='cat'>Root:</span> <span class='i'><a href="afi.html#afihmi">ἀφίημι</a></span></li>
		</ul>
	</dd>
</dl>

<dl>
	<dt><a id="afiesqw">ἀφιέσθω</a></dt>
	<dd>
		<ul>
			<li><span class='cat'>Parse:</span> <span class='parse'>Verb: Pres Mid/Pass Imperative 3rd Sing</span></li>
			<li><span class='cat'>Root:</span> <span class='i'><a href="afi.html#afihmi">ἀφίημι</a></span></li>
		</ul>
	</dd>
</dl>

<dl>
	<dt><a id="afietai">ἀφίεται</a></dt>
	<dd>
		<ul>
			<li><span class='cat'>Parse:</span> <span class='parse'>Verb: Pres Mid/Pass Ind 3rd Sing</span></li>
			<li><span class='cat'>Root:</span> <span class='i'><a href="afi.html#afihmi">ἀφίημι</a></span></li>
		</ul>
	</dd>
</dl>

<dl>
	<dt><a id="afiete">ἀφίετε</a></dt>
	<dd>
		<ul>
			<li><span class='cat'>Parse:</span>
				<ul>
					<li class='parse'> Verb: Pres Act Ind 2nd Plur</li>
					<li class='parse'> Verb: Pres Act Imperative 2nd Plur</li>
				</ul>
			</li>
			<li><span class='cat'>Root:</span> <span class='i'><a href="afi.html#afihmi">ἀφίημι</a></span></li>
		</ul>
	</dd>
</dl>

<dl>
	<dt><a id="afietw">ἀφιέτω</a></dt>
	<dd>
		<ul>
			<li><span class='cat'>Parse:</span> <span class='parse'>Verb: Pres Act Imperative 3rd Sing</span></li>
			<li><span class='cat'>Root:</span> <span class='i'><a href="afi.html#afihmi">ἀφίημι</a></span></li>
		</ul>
	</dd>
</dl>

<dl>
	<dt><a id="afietwsan">ἀφιέτωσαν</a></dt>
	<dd>
		<ul>
			<li><span class='cat'>Parse:</span> <span class='parse'>Verb: Aor Act Imperative 3rd Plur</span></li>
			<li><span class='cat'>Root:</span> <span class='i'><a href="afi.html#afihmi">ἀφίημι</a></span></li>
		</ul>
	</dd>
</dl>

<dl>
	<dt><a id="afihmi">ἀφίημι</a></dt>
	<dd>
		<ul><script src='js/verb/vpai1s.js'></script>
			<li><span class='cat'>Active Meaning:</span>
				<ul>
					<li><span class='i'>to send forth, discharge</span> (missiles)
						<ul>
							<li><span class='i'>to let loose, utter, give vent to words</span></li>
							<li><span class='i'>to let fall</span></li>
							<li><span class='i'>to send forth an expedition, dispatch</span> (troops)</li>
							<li><span class='i'>to give up, hand over to</span></li>
						</ul>
					</li>
					<li><span class='i'>to send away, let go, loose, set free</span>
						<ul>
							<li><span class='i'>to let off from, let go of</span></li>
							<li><span class='i'>to release from obligation, accusation, etc</span></li>
							<li><span class='i'>to dissolve, disband, break up an army</span></li>
							<li><span class='i'>to dismiss the council or law-courts</span></li>
							<li><span class='i'>to put away, divorce</span></li>
							<li><span class='i'>to get rid of something, e.g., to shed blossoms</span></li>
							<li><span class='i'>to loose a ship for a place</span></li>
							<li><span class='i'>to remit a charge or fine; cancel a debt</span></li>
							<li><span class='i'>to forgive</span></li>
						</ul>
					</li>
					<li><span class='i'>to leave alone, give up, let pass neglect, forsake</span>
						<ul>
							<li><span class='i'>to allow, tolerate, permit, suffer, let</span></li>
						</ul>
					</li>
					<li><span class='i'>to break up</span></li>
					<li><span class='i'>to refrain from exacting</span></li>
					<li><span class='i'>to exempt, permit</span></li>
					<li><span class='i'>to allow, give a free hand</span></li>
					<li><span class='i'>to entrust</span></li>
					<li><span class='i'>to pronounce innocent</span></li>
					<li><span class='i'>to leave behind</span> (without taking along)</li>
					<li><span class='i'>to leave</span> (in a certain state)</li>
					<li><span class='i'>to emit</span></li>
					<li><span class='i'>to depart from</span> (when one ought to stay put)</li>
					<li><span class='i'>to stop taking interest in and caring for</span></li>
				</ul>
			</li>
					<li><span class='cat'>Middle Meaning:</span>
						<ul>
							<li><span class='i'>to send forth from oneself</span></li>
							<li><span class='i'>to detach</span></li>
							<li><span class='i'>to release hold</span></li>
						</ul>
					</li>
			<script src='../cognate/a/afihmi.js'></script>
		</ul>
			<script>
				var text1="<a href='afi.html#afihmi'>ἀφίημι</a>";
				var text2="<a href='afh.html#afhsw'>ἀφήσω</a>";
				var text3="<a href='afh.html#afhka'>ἀφῆκα</a>";
				var text4="<a href='afe.html#afeika'>ἀφεῖκα</a>";
				var text5="<a href='afe.html#afeimai'>ἀφεῖμαι</a>";
				var text6="<a href='afe.html#afeqhn'>ἀφέθην</a>";
			</script><script src='js/principle.js'></script>
		<ul>
			<li><span class='cat'>Forms:</span></li>
		</ul>
		<fieldset><legend>Present Verbs</legend>
			<ul>
					<li>ἀφεῖς <span class='parse'> Verb: Pres Act Ind 2nd Sing</span></li>
					<li>ἀφέτω <span class='parse'> Verb: Pres Act Imperative 3rd Sing</span></li>
					<li>ἀφίει <span class='parse'> Verb: Pres/Imperfect Act Ind 3rd Sing</span></li>
					<li>ἀφίεμεν <span class='parse'> Verb: Pres Act Ind 1st Plur</span></li>
					<li>ἀφιέναι <span class='parse'> Verb: Pres Act Infin</span></li>
					<li>ἀφίενται <span class='parse'> Verb: Pres Mid/Pass Ind 3rd Plur</span></li>
					<li>ἀφίεσθαι <span class='parse'> Verb: Pres Mid/Pass Infin</span></li>
					<li>ἀφιέσθω <span class='parse'> Verb: Pres Mid/Pass Imperative 3rd Sing</span></li>
					<li>ἀφίεται <span class='parse'> Verb: Pres Mid/Pass Ind 3rd Sing</span></li>
					<li>ἀφίετε <span class='parse'> Verb: Pres Act Ind 2nd Plur</span></li>
					<li>ἀφίετε <span class='parse'> Verb: Pres Act Imperative 2nd Plur</span></li>
					<li>ἀφιέτω <span class='parse'> Verb: Pres Act Imperative 3rd Sing</span></li>
					<li>ἀφίησι <span class='parse'> Verb: Pres Act Ind 3rd Sing</span></li>
					<li>ἀφίησιν <span class='parse'> Verb: Pres Act Ind 3rd Sing</span></li>
					<li>ἀφίομεν <span class='parse'> Verb: Pres Act Ind 1st Plur</span></li>
					<li>ἀφίουσι(ν) <span class='parse'> Verb: Pres Act Ind 3rd Plur</span></li>
					<li>ἀφίω <span class='parse'> Verb: Pres Act Subj 1st Sing</span></li>
					<li>ἀφιῶσι <span class='parse'> Verb: Pres Act Subj 3rd Plur</span></li>
			</ul>
		</fieldset>
		<fieldset><legend>Present Participles</legend>
			<ul>
					<li>ἀφιέντες <span class='parse'> Part: Pres Act Nom Plur Masc</span></li>
					<li>ἀφίων <span class='parse'> Part: Pres Act Nom Sing Masc</span></li>
			</ul>
		</fieldset>
		<fieldset><legend>Imperfect</legend>
			<ul>
					<li>ἤφιε(ν) <span class='parse'> Verb: Imperfect Act Ind 3rd Sing</span></li>
					<li>ἠφίεις <span class='parse'> Verb: Imperfect Act Ind 2nd Sing</span></li>
			</ul>
		</fieldset>
		<fieldset><legend>Future</legend>
			<ul>
					<li>ἀφεθήσεται <span class='parse'> Verb: Fut Pass Ind 3rd Sing</span></li>
					<li>ἀφήσει <span class='parse'> Verb: Fut Act Ind 3rd Sing</span></li>
					<li>ἀφήσεις <span class='parse'> Verb: Fut Act Ind 2nd Sing</span></li>
					<li>ἀφήσομεν <span class='parse'> Verb: Fut Act Ind 1st Plur</span></li>
					<li>ἀφήσουσι <span class='parse'> Verb: Fut Act Ind 3rd Plur</span></li>
					<li>ἀφήσουσι(ν) <span class='parse'> Verb: Fut Act Ind 3rd Plur</span></li>
					<li>ἀφήσω <span class='parse'> Verb: Fut Act Ind 1st Sing</span></li>
			</ul>
		</fieldset>
		<fieldset><legend>Aorist Verbs</legend>
			<ul>
					<li>ἀφέθην <span class='parse'> Verb: Aor Pass Ind 1st Sing</span></li>
					<li>ἀφεθῇ <span class='parse'> Verb: Aor Pass Subj 3rd Sing</span></li>
					<li>ἀφέθη <span class='parse'> Verb: Aor Pass Ind 3rd Sing</span></li>
					<li>ἀφεθῆναι <span class='parse'> Verb: 1Aor Pass Infin</span></li>
					<li>ἀφέθησαν <span class='parse'> Verb: Aor Pass Ind 3rd Plur</span></li>
					<li>ἀφεῖναι <span class='parse'> Verb: Aor Pass Infin</span></li>
					<li>ἄφες <span class='parse'> Verb: 2Aor Act Imperative 2nd Sing</span></li>
					<li>ἄφετε <span class='parse'> Verb: 2Aor Act Imperative 2nd Plur</span></li>
					<li>ἀφῇ <span class='parse'> Verb: 2Aor Act Subj 3rd Sing</span></li>
					<li>ἀφῆκα <span class='parse'> Verb: 1Aor Act Ind 1st Sing</span></li>
					<li>ἀφήκαμεν <span class='parse'> Verb: 1Aor Act Ind 1st Plur</span></li>
					<li>ἀφῆκαν <span class='parse'> Verb: 1Aor Act Ind 3rd Plur</span></li>
					<li>ἀφῆκας <span class='parse'> Verb: Aor Act Ind 2nd Sing</span></li>
					<li>ἀφήκατε <span class='parse'> Verb: Aor Act Ind 2nd Plur</span></li>
					<li>ἀφῆκε(ν) <span class='parse'> Verb: Aor Act Ind 3rd Sing</span></li>
					<li>ἀφῆκες <span class='parse'> Verb: Aor Act Ind 2nd Sing</span></li>
					<li>ἀφῇς <span class='parse'> Verb: Aor Act Subj 2nd Sing</span></li>
					<li>ἄφησαι <span class='parse'> Verb: Aor Act Infin</span></li>
					<li>ἀφῆτε <span class='parse'> Verb: 2Aor Act Subj 2nd Plur</span></li>
					<li>ἀφιέτωσαν <span class='parse'> Verb: Aor Act Imperative 3rd Plur</span></li>
					<li>ἀφῶμεν <span class='parse'> Verb: 2Aor Act Subj 1st Plur</span></li>
			</ul>
		</fieldset>
		<fieldset><legend>Aorist Participles
</legend>
			<ul>
					<li>ἀφείς <span class='parse'> Part: 2Aor Act Nom Sing Masc</span></li>
					<li>ἀφεῖσα <span class='parse'> Part: Aor Act Nom Sing Fem</span></li>
					<li>ἀφέντες <span class='parse'> Part: 2Aor Act Nom Plur Masc</span></li>
					<li>ἀφέντος <span class='parse'> Part: Aor Act Gen Sing Masc/Neut</span></li>
					<li>ἀφεθείς <span class='parse'> Part: Aor Pass Nom Sing Masc</span></li>
					<li>ἀφεθεῖσα <span class='parse'> Part: Aor Pass Nom Sing Fem</span></li>
					<li>ἀφεθέντες <span class='parse'> Part: Aor Pass Nom Plur Masc</span></li>
			</ul>
		</fieldset>
		<fieldset><legend>Perfect</legend>
			<ul>
				<li>ἀφεῖκα <span class='parse'> Verb: Perfect Active Ind 1st Sing</span></li>
				<li>ἀφειμένη <span class='parse'> Part: Perf Mid/Pass Nom Sing Fem</span></li>
				<li>ἀφέωνται <span class='parse'> Verb: Perf Mid/Pass Ind 3rd Plur</span></li>
				<li>ἀφεῖμαι <span class='parse'> Verb: Perf Mid/Pass Ind 1st Sing</span></li>
			</ul>
		</fieldset>
	</dd>
</dl>

<dl>
	<dt><a id="afihsin">ἀφίησι</a>, <a id="afihsi">ἀφίησιν</a></dt>
	<dd>
		<ul>
			<li><span class='cat'>Parse:</span> <span class='parse'>Verb: Pres Act Ind 3rd Sing</span></li>
			<li><span class='cat'>Root:</span> <span class='i'><a href="afi.html#afihmi">ἀφίημι</a></span></li>
		</ul>
	</dd>
</dl>

<dl>
	<dt><a id="afiketo">ἀφίκετο</a></dt>
	<dd>
		<ul>
			<li><span class='cat'>Parse:</span> <span class='parse'>Verb: 2Aor Mid Ind 3rd Sing</span></li>
			<li><span class='cat'>Root:</span> <span class='i'><a href="afi.html#afikneomai">ἀφικνέομαι</a></span></li>
		</ul>
	</dd>
</dl>

<dl>
	<dt><a id="afikhsqe">ἀφίκησθε</a></dt>
	<dd>
		<ul>
			<li><span class='cat'>Parse:</span> <span class='parse'>Verb: Aor Mid Subj 2nd Plur</span></li>
			<li><span class='cat'>Root:</span> <span class='i'><a href="afi.html#afikneomai">ἀφικνέομαι</a></span></li>
		</ul>
	</dd>
</dl>

<dl>
	<dt><a id="afikhtai">ἀφίκηται</a></dt>
	<dd>
		<ul>
			<li><span class='cat'>Parse:</span> <span class='parse'>Verb: Aor Mid Subj 3rd Sing</span></li>
			<li><span class='cat'>Root:</span> <span class='i'><a href="afi.html#afikneomai">ἀφικνέομαι</a></span></li>
		</ul>
	</dd>
</dl>

<dl>
	<dt><a id="afikneitai">ἀφικνεῖται</a></dt>
	<dd>
		<ul>
			<li><span class='cat'>Parse:</span> <span class='parse'>Verb: Pres Mid/Pass Ind 3rd Sing</span></li>
			<li><span class='cat'>Meaning:</span> <span class='i'>to arrive at</span></li>
			<li><span class='cat'>Root:</span> <span class='i'><a href="afi.html#afikneomai">ἀφικνέομαι</a></span></li>
		</ul>
	</dd>
</dl>

<dl>
	<dt><a id="afikneito">ἀφικνεῖτο</a></dt>
	<dd>
		<ul>
			<li><span class='cat'>Parse:</span> <span class='parse'>Verb: Imperfect Mid/Pass Ind 3rd Sing</span></li>
			<li><span class='cat'>Root:</span> <span class='i'><a href="afi.html#afikneomai">ἀφικνέομαι</a></span></li>
		</ul>
	</dd>
</dl>

<dl>
	<dt><a id="afikneomai">ἀφικνέομαι</a></dt>
	<dd>
		<ul><script src='js/verb/vpmpi1s.js'></script>
			<li><span class='cat'>Meaning:</span>
				<ul>
					<li><span class='i'>to reach</span> (e.g., your news has reached us)</li>
					<li><span class='i'>to be rumoured</span></li>
					<li><span class='i'>to arrive at</span></li>
				</ul>
			</li>
			<script src='../cognate/i/ikneomai.js'></script>
			<li><span class='cat'>Forms:</span>
		</ul>
		<fieldset><legend>Present</legend>
			<ul>
					<li>ἀφικνουμένους <span class='parse'> Part: Pres Mid/Pass Acc Plur Masc</span></li>
			</ul>
		</fieldset>
		<fieldset><legend>Imperfect</legend>
			<ul>
					<li>ἀφικνεῖτο <span class='parse'> Verb: Imperfect Mid/Pass Ind 3rd Sing</span></li>
			</ul>
		</fieldset>
		<fieldset><legend>Future</legend>
			<ul>
					<li>ἀφίξεται <span class='parse'> Verb: Fut Mid Ind 3rd Sing</span></li>
					<li>ἀφίξονται <span class='parse'> Verb: Fut Mid Ind 3rd Plur</span></li>
			</ul>
		</fieldset>
		<fieldset><legend>Aorist</legend>
			<ul>
					<li>ἀφίκετο <span class='parse'> Verb: 2Aor Mid Ind 3rd Sing</span></li>
					<li>ἀφίκησθε <span class='parse'> Verb: Aor Mid Subj 2nd Plur</span></li>
					<li>ἀφίκηται <span class='parse'> Verb: Aor Mid Subj 3rd Sing</span></li>
					<li>ἀφίκοιτο <span class='parse'> Verb: Aor Mid Opt 3rd Sing</span></li>
					<li>ἀφίκοντο <span class='parse'> Verb: 2Aor Mid Ind 3rd Plur</span></li>
					<li>ἀφίκου <span class='parse'> Verb: Aor Mid Ind 2nd Sing</span></li>
					<li>ἀφικώμεθα <span class='parse'> Verb: Aor Mid Subj 1st Plur</span></li>
					<li>ἀφικομένων <span class='parse'> Part: Aor Mid Gen Plur MFN</span></li>
			</ul>
		</fieldset>
	</dd>
</dl>

<dl>
	<dt><a id="afikomenos">ἀφικόμενος</a></dt>
	<dd>
		<ul>
			<li><span class='cat'>Parse:</span> <span class='parse'>Part: Aor Mid Nom Sing Masc</span></li>
			<li><span class='cat'>Meaning:</span> <span class='i'>to arrive at</span></li>
			<li><span class='cat'>Root:</span> <span class='i'><a href="afi.html#afikneomai">ἀφικνέομαι</a></span></li>
		</ul>
	</dd>
</dl>

<dl>
	<dt><a id="afiknoumenous">ἀφικνουμένους</a></dt>
	<dd>
		<ul>
			<li><span class='cat'>Parse:</span> <span class='parse'>Part: Pres Mid/Pass Acc Plur Masc</span></li>
			<li><span class='cat'>Root:</span> <span class='i'><a href="afi.html#afikneomai">ἀφικνέομαι</a></span></li>
		</ul>
	</dd>
</dl>

<dl>
	<dt><a id="afikoito">ἀφίκοιτο</a></dt>
	<dd>
		<ul>
			<li><span class='cat'>Parse:</span> <span class='parse'>Verb: Aor Mid Opt 3rd Sing</span></li>
			<li><span class='cat'>Root:</span> <span class='i'><a href="afi.html#afikneomai">ἀφικνέομαι</a></span></li>
		</ul>
	</dd>
</dl>

<dl>
	<dt><a id="afikomenwn">ἀφικομένων</a></dt>
	<dd>
		<ul>
			<li><span class='cat'>Parse:</span> <span class='parse'>Part: Aor Mid Gen Plur MFN</span></li>
			<li><span class='cat'>Root:</span> <span class='i'><a href="afi.html#afikneomai">ἀφικνέομαι</a></span></li>
		</ul>
	</dd>
</dl>

<dl>
	<dt><a id="afikonto">ἀφίκοντο</a></dt>
	<dd>
		<ul>
			<li><span class='cat'>Parse:</span> <span class='parse'>Verb: 2Aor Mid Ind 3rd Plur</span></li>
			<li><span class='cat'>Root:</span> <span class='i'><a href="afi.html#afikneomai">ἀφικνέομαι</a></span></li>
		</ul>
	</dd>
</dl>

<dl>
	<dt><a id="afikou">ἀφίκου</a></dt>
	<dd>
		<ul>
			<li><span class='cat'>Parse:</span> <span class='parse'>Verb: Aor Mid Ind 2nd Sing</span></li>
			<li><span class='cat'>Root:</span> <span class='i'><a href="afi.html#afikneomai">ἀφικνέομαι</a></span></li>
		</ul>
	</dd>
</dl>

<dl>
	<dt><a id="afikwmeqa">ἀφικώμεθα</a></dt>
	<dd>
		<ul>
			<li><span class='cat'>Parse:</span> <span class='parse'>Verb: Aor Mid Subj 1st Plur</span></li>
			<li><span class='cat'>Root:</span> <span class='i'><a href="afi.html#afikneomai">ἀφικνέομαι</a></span></li>
		</ul>
	</dd>
</dl>

<dl>
	<dt><a id="afikwntai">ἀφίκωνται</a></dt>
	<dd>
		<ul>
			<li><span class='cat'>Parse:</span> <span class='parse'>Verb: Aor Mid/Pass Subj 3rd Plur</span></li>
			<li><span class='cat'>Meaning:</span> <span class='i'>to arrive at, reach</span></li>
			<li><span class='cat'>Root:</span> <span class='i'><a href="afi.html#afikneomai">ἀφικνέομαι</a></span></li>
		</ul>
	</dd>
</dl>

<dl>
	<dt><a id="afilagaqoi">ἀφιλάγαθοι</a></dt>
	<dd>
		<ul>
			<li><span class='cat'>Parse:</span> <span class='parse'>Adj: Nom Plur Masc</span></li>
			<li><span class='cat'>Root:</span> <span class='i'><a href="afi.html#afilagaqos">ἀφιλάγαθος</a></span></li>
		</ul>
	</dd>
</dl>

<dl>
	<dt><a id="afilagaqos">ἀφιλάγαθος</a></dt>
	<dd>
		<ul>
			<li><span class='cat'>Parse:</span> <span class='parse'>Adj: Nom Sing Masc/Fem</span></li>
			<li><span class='cat'>Meaning:</span> <span class='i'>hostile to virtue, not loving good, despiser of those who are good</span></li>
			<script src='../cognate/a/agaqos.js'></script>
			<li><span class='cat'>Forms:</span></li>
		</ul>
		<script>
			var text1='ἀφιλάγαθ'
			var text2='ἀφιλαγάθ'
		</script><script src='js/adj/adj-bebhlos.js'></script>
	</dd>
</dl>

<dl>
	<dt><a id="afilarguroi">ἀφιλάργυροι</a></dt>
	<dd>
		<ul>
			<li><span class='cat'>Parse:</span> <span class='parse'>Adj: Nom Plur Masc</span></li>
			<li><span class='cat'>Root:</span> <span class='i'><a href="afi.html#afilarguros">ἀφιλάργυρος</a></span></li>
		</ul>
	</dd>
</dl>

<dl>
	<dt><a id="afilarguron">ἀφιλάργυρον</a></dt>
	<dd>
		<ul>
			<li><span class='cat'>Parse:</span>
				<ul>
					<li class='parse'> Adj: Nom Sing Neut</li>
					<li class='parse'> Adj: Acc Sing Masc/Neut</li>
				</ul>
			</li>
			<li><span class='cat'>Root:</span> <span class='i'><a href="afi.html#afilarguros">ἀφιλάργυρος</a></span></li>
		</ul>
	</dd>
</dl>

<dl>
	<dt><a id="afilarguros">ἀφιλάργυρος</a></dt>
	<dd>
		<ul>
			<li><span class='cat'>Parse:</span> <span class='parse'>Adj: Nom Sing Masc/Fem</span></li>
			<li><span class='cat'>Meaning:</span> <span class='i'>non-avaricious, without covetousness, not greedy</span></li>
			<script src='../cognate/a/arguros.js'></script>
			<li><span class='cat'>Note:</span> <span class='i'>Also see the opposite:</span> <span class='b'> <a href="fi.html#filarguros">φιλάργυρος</a></span></li>
			<li><span class='cat'>Forms:</span></li>
		</ul>
		<script>
			var text1='ἀφιλάργυρ'
			var text2='ἀφιλαργύρ'
		</script><script src='js/adj/adj-bebhlos.js'></script>
	</dd>
</dl>

<dl>
	<dt><a id="afilargurous">ἀφιλαργύρους</a></dt>
	<dd>
		<ul>
			<li><span class='cat'>Parse:</span> <span class='parse'>Adj: Acc Plur Masc</span></li>
			<li><span class='cat'>Root:</span> <span class='i'><a href="afi.html#afilarguros">ἀφιλάργυρος</a></span></li>
		</ul>
	</dd>
</dl>

<dl>
	<dt><a id="afiloxenia">ἀφιλοξενία</a></dt><!-- js -->
	<dd>
		<ul>
			<li><span class='cat'>Parse:</span> <span class='parse'>Noun: Nom Sing Fem</span></li>
			<li><span class='cat'>Meaning:</span> <span class='i'>inhospitality</span></li>
			<li><span class='cat'>Forms:</span></li>
		</ul>
			<script>
				var text1='ἀφιλοξενί'
				var text2='ἀφιλοξενι'
			</script><script src='js/Fnoun/noun-F-abra.js'></script>
	</dd>
</dl>

<dl>
	<dt><a id="afiloxenian">ἀφιλοξενίαν</a></dt>
	<dd>
		<ul>
			<li><span class='cat'>Parse:</span> <span class='parse'>Noun: Acc Sing Fem</span></li>
			<li><span class='cat'>Root:</span> <span class='i'><a href="afi.html#afiloxenia">ἀφιλοξενία</a></span></li>
		</ul>
	</dd>
</dl>

<dl>
	<dt><a id="afixeis">ἀφίξεις</a></dt>
	<dd>
		<ul>
			<li><span class='cat'>Parse:</span> <span class='parse'>Noun: Nom/Acc Plur Fem</span></li>
			<li><span class='cat'>Meaning:</span> <span class='i'>arrival; departure</span></li>
			<li><span class='cat'>Root:</span> <span class='i'><a href="afi.html#afixis">ἄφιξις</a></span></li>
		</ul>
	</dd>
</dl>

<dl>
	<dt><a id="afixetai">ἀφίξεται</a></dt>
	<dd>
		<ul>
			<li><span class='cat'>Parse:</span> <span class='parse'>Verb: Fut Mid Ind 3rd Sing</span></li>
			<li><span class='cat'>Root:</span> <span class='i'><a href="afi.html#afikneomai">ἀφικνέομαι</a></span></li>
		</ul>
	</dd>
</dl>

<dl>
	<dt><a id="afixews">ἀφίξεως</a></dt>
	<dd>
		<ul>
			<li><span class='cat'>Parse:</span> <span class='parse'>Noun: Gen Sing Fem</span></li>
			<li><span class='cat'>Root:</span> <span class='i'><a href="afi.html#afixis">ἄφιξις</a></span></li>
		</ul>
	</dd>
</dl>

<dl>
	<dt><a id="afixin">ἄφιξιν</a></dt>
	<dd>
		<ul>
			<li><span class='cat'>Parse:</span> <span class='parse'>Noun: Acc Sing Fem</span></li>
			<li><span class='cat'>Root:</span> <span class='i'><a href="afi.html#afixis">ἄφιξις</a></span></li>
		</ul>
	</dd>
</dl>

<dl>
	<dt><a id="afixis">ἄφιξις</a></dt><!-- js -->
	<dd>
		<ul>
			<li><span class='cat'>Parse:</span> <span class='parse'>Noun: Nom Sing Fem</span></li>
			<li><span class='cat'>Meaning:</span>
				<ul>
					<li><span class='i'>an arrival</span></li>
					<li><span class='r'>New Test.:</span> <span class='i'>departure, departing</span></li>
				</ul>
			</li>
			<li><span class='cat'>Forms:</span></li>
		</ul>
		<script>
			var text1='ἄφιξ'
			var text2='ἀφίξ'
		</script><script src='js/Fnoun/noun-F-baris.js'></script>
	</dd>
</dl>

<dl>
	<dt><a id="afixontai">ἀφίξονται</a></dt>
	<dd>
		<ul>
			<li><span class='cat'>Parse:</span> <span class='parse'>Verb: Fut Mid Ind 3rd Plur</span></li>
			<li><span class='cat'>Root:</span> <span class='i'><a href="afi.html#afikneomai">ἀφικνέομαι</a></span></li>
		</ul>
	</dd>
</dl>

<dl>
	<dt><a id="afiomen">ἀφίομεν</a></dt>
	<dd>
		<ul>
			<li><span class='cat'>Parse:</span> <span class='parse'>Verb: Pres Act Ind 1st Plur</span></li>
			<li><span class='cat'>Root:</span> <span class='i'><a href="afi.html#afihmi">ἀφίημι</a></span></li>
		</ul>
	</dd>
</dl>

<dl>
	<dt><a id="afiousin">ἀφίουσιν</a></dt>
	<dd>
		<ul>
			<li><span class='cat'>Parse:</span> <span class='parse'>Verb: Pres Act Ind 3rd Plur</span></li>
			<li><span class='cat'>Root:</span> <span class='i'><a href="afi.html#afihmi">ἀφίημι</a></span></li>
		</ul>
	</dd>
</dl>

<dl>
	<dt><a id="afista">ἀφιστᾷ</a></dt>
	<dd>
		<ul>
			<li><span class='cat'>Parse:</span> <span class='parse'>Verb: Pres Act Ind 3rd Sing</span></li>
			<li><span class='cat'>Root:</span> <span class='i'><a href="afi.html#afisthmi">ἀφίστημι</a></span></li>
		</ul>
	</dd>
</dl>

<dl>
	<dt><a id="afistamai">ἀφίσταμαι</a></dt>
	<dd>
		<ul><script src='js/verb/vpmpi1s.js'></script>
			<li><span class='cat'>Root:</span> <span class='i'><a href="afi.html#afisthmi">ἀφίστημι</a></span></li>
		</ul>
	</dd>
</dl>

<dl>
	<dt><a id="afistamenh">ἀφισταμένη</a></dt>
	<dd>
		<ul>
			<li><span class='cat'>Parse:</span> <span class='parse'>Part: Pres Mid/Pass Nom Sing Fem</span></li>
			<li><span class='cat'>Root:</span> <span class='i'><a href="afi.html#afisthmi">ἀφίστημι</a></span></li>
		</ul>
	</dd>
</dl>

<dl>
	<dt><a id="afistamenos">ἀφιστάμενος</a></dt>
	<dd>
		<ul>
			<li><span class='cat'>Parse:</span> <span class='parse'>Part: Pres Mid/Pass Nom Sing Masc</span></li>
			<li><span class='cat'>Root:</span> <span class='i'><a href="afi.html#afisthmi">ἀφίστημι</a></span></li>
		</ul>
	</dd>
</dl>

<dl>
	<dt><a id="afistantai">ἀφίστανται</a></dt>
	<dd>
		<ul>
			<li><span class='cat'>Parse:</span> <span class='parse'>Verb: Pres Mid/Pass Ind 3rd Plur</span></li>
			<li><span class='cat'>Root:</span> <span class='i'><a href="afi.html#afisthmi">ἀφίστημι</a></span></li>
		</ul>
	</dd>
</dl>

<dl>
	<dt><a id="afistanto">ἀφίσταντο</a></dt>
	<dd>
		<ul>
			<li><span class='cat'>Parse:</span> <span class='parse'>Verb: Imperfect Mid/Pass Ind 3rd Plur</span></li>
			<li><span class='cat'>Root:</span> <span class='i'><a href="afi.html#afisthmi">ἀφίστημι</a></span></li>
		</ul>
	</dd>
</dl>

<dl>
	<dt><a id="afistasqai">ἀφίστασθαι</a></dt>
	<dd>
		<ul>
			<li><span class='cat'>Parse:</span> <span class='parse'>Verb: Pres Mid/Pass Infin</span></li>
			<li><span class='cat'>Root:</span> <span class='i'><a href="afi.html#afisthmi">ἀφίστημι</a></span></li>
		</ul>
	</dd>
</dl>

<dl>
	<dt><a id="afistaso">ἀφίστασο</a></dt>
	<dd>
		<ul>
			<li><span class='cat'>Parse:</span> <span class='parse'>Verb: Pres Mid/Pass Imperative 2nd Sing</span></li>
			<li><span class='cat'>Root:</span> <span class='i'><a href="afi.html#afisthmi">ἀφίστημι</a></span></li>
		</ul>
	</dd>
</dl>

<dl>
	<dt><a id="afistatai">ἀφίσταται</a></dt>
	<dd>
		<ul>
			<li><span class='cat'>Parse:</span> <span class='parse'>Verb: Pres Mid/Pass Ind 3rd Sing</span></li>
			<li><span class='cat'>Root:</span> <span class='i'><a href="afi.html#afisthmi">ἀφίστημι</a></span></li>
		</ul>
	</dd>
</dl>

<dl>
	<dt><a id="afistato">ἀφίστατο</a></dt>
	<dd>
		<ul>
			<li><span class='cat'>Parse:</span> <span class='parse'>Verb: Imperfect Mid/Pass Ind 3rd Sing</span></li>
			<li><span class='cat'>Root:</span> <span class='i'><a href="afi.html#afisthmi">ἀφίστημι</a></span></li>
		</ul>
	</dd>
</dl>

<dl>
	<dt><a id="afisthmi">ἀφίστημι</a></dt>
	<dd>
		<ul><script src='js/verb/vpai1s.js'></script>
			<li><span class='cat'>Meaning:</span>
				<ul>
					<li><span class='r'>Transitive:</span>
						<ul>
							<li><span class='i'>to cause to revolt, mislead, rebel</span></li>
							<li><span class='i'>to lead away, carry away, draw away</span></li>
							<li><span class='i'>to keep at a distance, be absent from</span></li>
							<li><span class='i'>to absent, keep away, stay away</span></li>
							<li><span class='i'>to remove from office, depose</span></li>
							<li><span class='i'>to annul wrongfully</span></li>
							<li><span class='i'>to divert</span></li>
						</ul>
					</li>
					<li><span class='r'>Intransitive:</span>
						<ul>
							<li><span class='i'>to stand back</span></li>
							<li><span class='i'>to go away, withdraw, move away</span></li>
							<li><span class='i'>to distance oneself, withdraw military</span></li>
							<li><span class='i'>to cease to be available</span> (e.g., the oil has run out)</li>
							<li><span class='i'>to move away from</span> (this place) <span class='i'>to</span> (that place)</li>
							<li><span class='i'>to desert, move away</span></li>
							<li><span class='i'>to depart, withdraw</span> (affliction)</li>
							<li><span class='i'>to become disjointed</span></li>
							<li><span class='i'>to keep away, refrain, be at some distance away</span></li>
							<li><span class='i'>to resign, take leave of</span></li>
							<li><span class='i'>to be unserviceable, become unserviceable</span></li>
						</ul>
					</li>
				</ul>
			</li>
			<script src='../cognate/i/isthmi.js'></script>
			<li><span class='cat'>Forms:</span></li>
		</ul>
		<fieldset><legend>Present</legend>
			<ul>
					<li>ἀφιστᾷ <span class='parse'> Verb: Pres Act Ind 3rd Sing</span></li>
					<li>ἀφίστησιν <span class='parse'> Verb: Pres Act Ind 3rd Sing</span></li>
					<li>ἀποστατοῦντας <span class='parse'> Part: Pres Act Acc Plur Masc</span></li>
					<li>ἀφίσταμαι <span class='parse'> Verb: Pres Mid/Pass Ind 1st Sing</span></li>
					<li>ἀφισταμένη <span class='parse'> Part: Pres Mid/Pass Nom Sing Fem</span></li>
					<li>ἀφιστάμενος <span class='parse'> Part: Pres Mid/Pass Nom Sing Masc</span></li>
					<li>ἀφίστανται <span class='parse'> Verb: Pres Mid/Pass Ind 3rd Plur</span></li>
					<li>ἀφίστασθαι <span class='parse'> Verb: Pres Mid/Pass Infin</span></li>
					<li>ἀφίστασο <span class='parse'> Verb: Pres Mid/Pass Imperative 2nd Sing</span></li>
					<li>ἀφίσταται <span class='parse'> Verb: Pres Mid/Pass Ind 3rd Sing</span></li>
					<li>ἀφίστω <span class='parse'> Verb: Pres Act Subj 1st Sing</span></li>
			</ul>
		</fieldset>
		<fieldset><legend>Imperfect</legend>
			<ul>
					<li>ἀφίσταντο <span class='parse'> Verb: Imperfect Mid/Pass Ind 3rd Plur</span></li>
					<li>ἀφίστατο <span class='parse'> Verb: Imperfect Mid/Pass Ind 3rd Sing</span></li>
			</ul>
		</fieldset>
		<fieldset><legend>Future</legend>
			<ul>
					<li>ἀποσταθήσεται <span class='parse'> Verb: Fut Pass Ind 3rd Sing</span></li>
					<li>ἀποστήσει <span class='parse'> Verb: Fut Act Ind 3rd Sing</span></li>
					<li>ἀποστήσεται <span class='parse'> Verb: Fut Mid Ind 3rd Sing</span></li>
					<li>ἀποστήσῃ <span class='parse'> Verb: Fut Mid Ind 2nd Sing</span></li>
					<li>ἀποστησόμεθα <span class='parse'> Verb: Fut Mid Ind 1st Plur</span></li>
					<li>ἀποστήσονται <span class='parse'> Verb: Fut Mid Ind 3rd Plur</span></li>
					<li>ἀποστήσουσι(ν) <span class='parse'> Verb: Fut Act Ind 3rd Plur</span></li>
					<li>ἀφεστήξω <span class='parse'> Verb: Fut Perf Act Ind 1st Sing</span></li>
					<li>ἀποστήσω <span class='parse'> Verb: Fut Act Ind 1st Sing</span></li>
			</ul>
		</fieldset>
		<fieldset><legend>Aorist</legend>
			<ul>
					<li>ἀποστήσῃ <span class='parse'> Verb: Aor Act Subj 3rd Sing</span></li>
					<li>ἀπέστη <span class='parse'> Verb: 2Aor Act Ind 3rd Sing</span></li>
					<li>ἀπέστημεν <span class='parse'> Verb: Aor Act Ind 1st Plur</span></li>
					<li>ἀπέστην <span class='parse'> Verb: 2Aor Act Ind 1st Sing</span></li>
					<li>ἀπέστην <span class='parse'> Verb: 2Aor Act Ind 3rd Plur</span></li>
					<li>ἀπέστης <span class='parse'> Verb: Aor Act Ind 2nd Sing</span></li>
					<li>ἀπέστησα <span class='parse'> Verb: 1Aor Act Ind 1st Sing</span></li>
					<li>ἀπεστήσαμεν <span class='parse'> Verb: Aor Act Ind 1st Plur</span></li>
					<li>ἀπέστησαν <span class='parse'> Verb: 2Aor Act Ind 3rd Plur</span></li>
					<li>ἀπέστησε(ν) <span class='parse'> Verb: Aor Act Ind 3rd Sing</span></li>
					<li>ἀπέστητε <span class='parse'> Verb: Aor Act Ind 2nd Plur</span></li>
					<li>ἀπόστα <span class='parse'> Verb: 1Aor Act Imperative 2nd Sing</span></li>
					<li>ἀποσταίη <span class='parse'> Verb: Aor Act Opt 3rd Sing</span></li>
					<li>ἀποστάντα <span class='parse'> Part: 2Aor Act Acc Sing Masc</span></li>
					<li>ἀποστάντες <span class='parse'> Part: Aor Act Nom Plur Masc</span></li>
					<li>ἀποσταθῇ <span class='parse'> Verb: Aor Pass Subj 3rd Sing</span></li>
					<li>ἀποστάς <span class='parse'> Part: 2Aor Act Nom Sing Masc</span></li>
					<li>ἀποστῇ <span class='parse'> Verb: 2Aor Act Subj 3rd Sing</span></li>
					<li>ἀποστῆναι <span class='parse'> Verb: 2Aor Act Infin</span></li>
					<li>ἀπόστηθι <span class='parse'> Verb: Aor Pass Imperative 2nd Sing</span></li>
					<li>ἀποστῇς <span class='parse'> Verb: Aor Act Subj 2nd Sing</span></li>
					<li>ἀποστῆσαι <span class='parse'> Verb: Aor Act Infin</span></li>
					<li>ἀποστήσας <span class='parse'> Part: Aor Act Nom Sing Masc</span></li>
					<li>ἀποστήσῃς <span class='parse'> Verb: Aor Act Subj 2nd Sing</span></li>
					<li>ἀπόστησον <span class='parse'> Verb: Aor Act Imperative 2nd Sing</span></li>
					<li>ἀποστήσατε <span class='parse'> Verb: Aor Act Imperative 2nd Plur</span></li>
					<li>ἀποστήσω <span class='parse'> Verb: Aor Act Subj 1st Sing</span></li>
					<li>ἀπόστητε <span class='parse'> Verb: 2Aor Act Imperative 2nd Plur</span></li>
					<li>ἀποστῆτε <span class='parse'> Verb: 2Aor Act Subj 2nd Plur</span></li>
					<li>ἀποστήτω <span class='parse'> Verb: 2Aor Act Imperative 3rd Sing</span></li>
					<li>ἀποστήτωσαν <span class='parse'> Verb: Aor Act Imperative 3rd Plur</span></li>
					<li>ἀποστῶμεν <span class='parse'> Verb: Aor Act Subj 1st Plur</span></li>
			</ul>
		</fieldset>
		<fieldset><legend>Perfect</legend>
			<ul>
					<li>ἀφέστακα <span class='parse'> Verb: Perf Act Ind 1st Sing</span></li>
					<li>ἀφέστηκας <span class='parse'> Verb: Perf Act Ind 2nd Sing</span></li>
					<li>ἀφέστηκε(ν) <span class='parse'> Verb: Perf Act Ind 3rd Sing</span></li>
					<li>ἀφεστηκός <span class='parse'> Part: Perf Act Nom/Acc Sing Neut</span></li>
					<li>ἀφεστηκότα
						<ul>
							<li class='parse'> Part: Perf Act Acc Sing Masc</li>
							<li class='parse'> Part: Perf Act Nom/Acc Plur Neut</li>
						</ul>
					</li>
					<li>ἀφεστηκότας <span class='parse'> Part: Perf Act Acc Plur Masc</span></li>
					<li>ἀφεστηκότες <span class='parse'> Part: Perf Act Nom Plur Masc</span></li>
			</ul>
		</fieldset>
	</dd>
</dl>

<dl>
	<dt><a id="afisthsin">ἀφίστησιν</a></dt>
	<dd>
		<ul>
			<li><span class='cat'>Parse:</span> <span class='parse'>Verb: Pres Act Ind 3rd Sing</span></li>
			<li><span class='cat'>Root:</span> <span class='i'><a href="afi.html#afisthmi">ἀφίστημι</a></span></li>
		</ul>
	</dd>
</dl>

<dl>
	<dt><a id="afistw">ἀφίστω</a></dt>
	<dd>
		<ul>
			<li><span class='cat'>Parse:</span> <span class='parse'>Verb: Pres Act Subj 1st Sing</span></li>
			<li><span class='cat'>Root:</span> <span class='i'><a href="afi.html#afisthmi">ἀφίστημι</a></span></li>
		</ul>
	</dd>
</dl>

<dl>
	<dt><a id="afiw">ἀφίω</a></dt>
	<dd>
		<ul>
			<li><span class='cat'>Parse:</span> <span class='parse'>Verb: Pres Act Subj 1st Sing</span></li>
			<li><span class='cat'>Root:</span> <span class='i'><a href="afi.html#afihmi">ἀφίημι</a></span></li>
		</ul>
	</dd>
</dl>

<dl>
	<dt><a id="afiwn">ἀφίων</a></dt>
	<dd>
		<ul>
			<li><span class='cat'>Parse:</span> <span class='parse'>Part: Pres Act Nom Sing Masc</span></li>
			<li><span class='cat'>Root:</span> <span class='i'><a href="afi.html#afihmi">ἀφίημι</a></span></li>
		</ul>
	</dd>
</dl>

<dl>
	<dt><a id="afiwsi">ἀφιῶσι</a></dt>
	<dd>
		<ul>
			<li><span class='cat'>Parse:</span>
				<ul>
					<li class='parse'> Verb: Pres Act Subj 3rd Plur</li>
					<li class='parse'> Verb: Aor Act Subj 3rd Plur</li>
				</ul>
			</li>
			<li><span class='cat'>Root:</span> <span class='i'><a href="afi.html#afihmi">ἀφίημι</a></span></li>
		</ul>
	</dd>
</dl>
		</div>
	<footer id='foot'>
<nav id='endmenu'><script src='js/menu/a-menu.js'></script></nav>
		<h2><a href="afq.html" title="previous list"><img src='image/prev.png' alt='prev'></a>
 <a href="#top"><img src='image/top.png' alt='top'></a>
<a href="afn.html" title="next list"><img src='image/next.png' alt='next'></a> </h2>
<script src='js/copyright.js'></script>
	</footer>
</body>
</html>